【裁判字號】    92,上易,813
【裁判日期】    920530
【裁判案由】    竊盜
【裁判全文】
臺灣高等法院臺中分院刑事判決                  九十二年度上易字第八一三號
    上  訴  人
    即  被  告  甲○○
右上訴人，因被告竊盜案件，不服臺灣臺中地方法院九十一年度易字第三二五一號，
中華民國九十二年三月二十五日第一審判決（起訴案號：台灣台中地方法院檢察署九
十一年度偵字第二二四三０號），提起上訴，本院判決如左：
    主      文
上訴駁回。
    事實及理由
一、本案經本院審理結果，認第一審判決以上訴人即被告（下稱被告）甲○○竊盜，
    量處有期徒刑六月，並諭知如易科罰金以三百元折算一日，經核其認事用法及量
    刑均無不當，應予維持，並引用第一審判決書記載之事實、證據及理由（如附件
    ）。
二、被告提起上訴略稱其雖有於九十一年十一月十七日上午四時許，駕駛貨車外出查
    看蝦籠，但並未竊盜被害人之羊糞堆肥，其貨車上之殘渣，應係蝦飼料，並非係
    贓物殘渣云云，惟查，被告於上開時地，有駕駛貨車竊盜被害人所有羊糞堆肥五
    十包之情事，業據被害人丙○○於警訊、原審及本院調查時指訴歷歷，並經證人
    余明源於警訊、原審時證稱屬實，且證人即承辦警員廖偉智，就伊與被害人如何
    查獲被告，並陪同被告前往被告所稱放置蝦籠之地點查看，並未發覺有蝦籠放置
    等情事，製有職務報告在卷可憑（參見偵查卷五頁），是被告於警訊時先辯稱其
    上午四時係前往查看蝦籠，卻於偵查中辯稱其當日上午並未外出，前後辯稱不一
    ，自有可疑。再者，警員廖偉智查獲被告時，被告之貨車尚有餘溫之情事，有被
    告之警訊筆錄可憑，且警員證稱當時查獲被告時，由被害人取出原有之羊糞堆肥
    與被告貨車上之殘渣比對，亦屬一致等情，業據證人證稱至詳在卷（參見原審卷
    二五、二六頁），並有經雙方簽名按捺之二包殘渣可憑（參見偵查卷之證物袋）
    ，復為被告於警訊、偵查中所不爭執，是被告於原審及本院時空口否認貨車上有
    該殘渣遭查扣，自難採信。又查獲當天，雖未在被告貨車或其住處查獲該五十包
    堆肥，惟被害人於本院指稱伊騎機車追緝被告時，有遇到被告，嗣被告駕駛貨車
    直上中投公路，伊之機車無法駛上而報警，依車號查獲被告等情，堪認被告確有
    竊盜犯行，至為明確。況且，被告所辯稱其當時正在住處睡覺，住處內並無他人
    云云，無從提供證據以供調查，且與其於警訊時供稱有駕車外出云云，明顯未合
    ，且被告亦是認其之貨車從未失竊或借予他人云云，益見被告當日確有駕駛該貨
    車外出行竊被害人之堆肥無訛，是被告請求將其所提證物，與扣案之證物送請鑑
    定乙節，核非必要，從而，原審因而量處被告有期徒刑六月，並諭知易科罰金折
    算標準，經核自無不合，被告提起之上訴，核為無理由，應予駁回。
據上論斷，應依刑事訴訟法第三百七十三條、第三百六十八條，判決如主文。
本案經檢察官乙○○到庭執行職務
中      華      民      國      九十二  年      五      月      三十    日
                                臺灣高等法院臺中分院刑事第二庭
                                      審判長法  官  羅  禮  政
                                            法  官  陳  欣  安
                                            法  官  蔡  聰  明
右正本證明與原本無異。
不得上訴。
                                            書記官  郭  振  祥
中      華      民      國      九十二  年      六      月      一      日
刑法第三百二十條：
意圖為自己或第三人不法之所有，而竊取他人之動產者，為竊盜罪，處五年以下有期
徒刑、拘役或五百元以下罰金。
意圖為自己或第三人不法利益，而竊佔他人之不動產者，依前項之規定處斷。
前二項之未遂犯罰之。
                                                                        Ａ


司法院資訊處製作；財團法人民間司法改革基金會備份。
